【裁判字號】    97,台抗,109
【裁判日期】    970227
【裁判案由】    返還股金強制執行
【裁判全文】
最高法院民事裁定              九十七年度台抗字第一０九號
再 抗告 人  甲○○
代  理  人  林  凱律師
上列再抗告人因與乙○○等間請求返還股金強制執行事件，對於
中華民國九十六年十月二十九日台灣高等法院裁定（九十六年度
抗字第一七六一號），提起再抗告，本院裁定如下：
    主  文
原裁定廢棄，應由台灣高等法院更為裁定。
    理  由
本件再抗告人以台灣台北地方法院（下稱台北地院）八十九年度
重訴字第六○二號民事判決、原法院九十年度上字第一五五號民
事判決及最高法院九十二年度台上字第八八七號民事裁定為執行
名義，向台灣宜蘭地方法院（下稱宜蘭地院）聲請對相對人乙○
○、丙○○、丁○○、戊○○為強制執行，宜蘭地院認再抗告人
未依上開執行名義提出對待給付，其聲請為不合法，以裁定予以
駁回，再抗告人不服，對之提起抗告。原法院以：執行名義有對
待給付者，以債權人已為給付或已提出給付後，始得開始強制執
行，強制執行法第四條第三項定有明文。上開執行名義係命(一)、
乙○○應於再抗告人轉讓富士電梯股份有限公司（下稱富士公司
）股權三十萬股之同時，給付再抗告人新台幣（下同）五百七十
二萬五千元，並自民國八十九年四月六日起至清償日止，按年息
百分之五計算之利息。如乙○○不履行且對其財產強制執行無效
果時，由熊錦增給付之；(二)、丙○○、丁○○、戊○○應於再抗
告人轉讓富士公司股權各十萬股之同時，分別給付再抗告人一百
九十萬八千三百元，並均自八十九年四月六日起至清償日止，按
週年利率百分之五計算之利息。如丙○○、丁○○、戊○○不履
行且強制執行無效果時，均應由熊錦增給付之；係屬執行名義附
有對待給付，應於再抗告人提出富士公司合法發行之股票為對待
給付後，始得開始強制執行。再抗告人因乙○○、丙○○、丁○
○、戊○○等四人（下稱乙○○等四人）不受領對待給付，而於
九十六年一月二十五日、同年月二十六日向宜蘭地院提存所、台
灣台中地方法院提存所提存之股票，係再抗告人於九十四年間以
其持有受讓自乙○○等四人之富士公司股票遺失為由，向台北地
院聲請公示催告，經該院於九十四年九月六日以九十四年度催字
第三○五四號裁定准許，並於九十五年四月十九日以九十五年度
除字第八二六號除權判決宣示上開證券無效後所取得，其上記載
董事長乙○○，董事吳清傳、賴文昌，監察人丙○○，然查斯時
富士公司之董事長為再抗告人，董事為俞月里、乙○○，監察人
為熊錦增，二者並不相符，且上開股票背面「簽證處」一欄均係
空白，依形式審查結果，難認該股票係富士公司合法補發之股票
。再抗告人未依債之本旨提出對待給付，自不得開始強制執行，
爰裁定駁回再抗告人之抗告。
惟查再抗告人提出之上開執行名義，其對待給付之內容為再抗告
人應轉讓富士公司股權三十萬股或十萬股予乙○○等四人，依上
開意旨，再抗告人倘已將富士公司股權三十萬股或十萬股轉讓予
乙○○等四人，即屬依債之本旨為對待給付。再抗告人提存之上
開股票似已經永豐商業銀行簽證，原法院未查明再抗告人之提存
是否已生清償轉讓富士公司股權予乙○○等四人之效力，遽謂再
抗告人未依債之本旨提出對待給付，不得開始強制執行，自有可
議。再抗告意旨，指摘原裁定違背法令，求予廢棄，非無理由。
據上論結，本件再抗告為有理由。依強制執行法第三十條之一，
民事訴訟法第四百九十五條之一第二項、第四百七十七條第一項
、第四百七十八條第二項，裁定如主文。
中    華    民    國  九十七  年    二    月  二十七  日
                      最高法院民事第七庭
                          審判長法官  劉  福  來
                                法官  陳  國  禎
                                法官  吳  謀  焰
                                法官  許  正  順
                                法官  高  孟  焄
      本件正本證明與原本無異
                                      書  記  官
中    華    民    國  九十七  年    三    月   十二   日
                                                w


司法院資訊處製作；財團法人民間司法改革基金會備份。
